臺灣高等法院臺中分院民事裁定　　　　　100年度抗字第444號
抗　告　人　莊榮兆
相　對　人　陳勇任
上列當事人間損害賠償事件，抗告人對於中華民國100年9月7日臺
灣臺中地方法院100年度訴字第1522號裁定，提起抗告，本院裁定
如下：
    主  文
抗告駁回
抗告程序費用由抗告人負擔。
    理  由
一、按提起抗告，應依民事訴訟法第77條之18規定繳納裁判費新
    台幣（下同）一千元，此為必須具備之程式。次按上訴不合
    程式或有其他不合法之情形而可以補正者，原第一審法院應
    定期間命其補正，如不於期間內補正，應以裁定駁回之，民
    事訴訟法第442條第2項定有明文。此項規定於抗告程序，依
    同法第495條之1第1項規定準用之。又上訴不合程式者，第
    二審法院應以裁定駁回之。但其情形可以補正者，審判長應
    定期間先行補正。上訴不合法之情形，已經第一審法院命其
    補正而未補正者，得不行前項但書之程序。民事訴訟法第44
    4條第l項、第2項亦定有明文。再當事人起訴或提起上訴、
    抗告，未依法繳納裁判費，經法院裁定限期命其補繳者，縱
    經該當事人聲請訴訟救助，如其聲請，經法院裁定駁回，即
    令聲請人對於駁回訴訟救助聲請之裁定提起抗告，亦無法阻
    卻法院限期命補正裁定之效力。故當事人倘不依限補正，法
    院自得以其訴或抗告為不合法裁定駁回之。
二、本件抗告意旨略以：原裁定之認事用法，除有裁定不備理由
    與事實及卷證不符、故違採證、經驗、論理法則與應查不查
    諸多違背法令，爰於法定期間內，聲明抗告請求撤銷廢棄原
    裁定等語。經查，本件抗告人於原審聲請為被告曾坤炳參加
    訴訟，因未遵期繳納參加訴訟裁判費，原法院於100年8月5
    日裁定駁回抗告人參加訴訟之聲請，抗告人不服，具狀提出
    抗告，原審復於同年月22日裁定命抗告人於收受該裁定翌日
    起5日內繳納抗告裁判費一千元，抗告人仍未遵期繳納，原
    法院乃於同年9月7日再裁定駁回抗告人之抗告，經核於法並
    無違誤。抗告人就前揭原法院駁回其抗告之裁定仍不服，復
    提起本件抗告，並就抗告裁判費部分，聲請訴訟救助（本院
    100年度聲字第112號），惟關於抗告人未繳抗告程序裁判費
    部分，原法院既於100年8月22日裁定命抗告人於收受該裁定
    送達翌日起五日內補正，該裁定並於同年月25日合法送達抗
    告人，有送達證書1紙在卷可稽。另抗告人就抗告費用聲請
    訴訟救助部分，復經本院以100年度聲字第1l2號裁定駁回在
    案，亦有本院上開卷證足稽，且抗告人所據抗告理由亦僅泛
    稱原裁定認事用法顯有違誤，引用諸多錯誤云云，而未有具
    體抗告理由之提出，本院斟酌抗告人抗告理由，及前揭駁回
    訴訟救助之裁定，揆之前揭說明，自得不待就抗告費用之訴
    訟救助聲請裁判確定，而逕以其未繳納抗告裁判費之抗告不
    合法，而裁定駁回抗告。
三、據上論結，本件抗告為不合法，依民事訴訟法第495條之l第
    l項、第444條、第95條、第78條，裁定如主文。
中    華    民    國   100    年    11    月    1     日
                民事第三庭    審判長法  官  陳照德
                                    法  官  曾謀貴
                                    法  官  楊熾光
以上正本係照原本作成。
再為抗告應以適用法規顯有錯誤為理由。
如提起再抗告者應於裁定送達後10日內向本院提出抗告理由狀（
須按照他造人數附具繕本）並繳納抗告裁判費新臺幣1,000元，
同時委任律師或具有律師資格之關係人為代理人。
                                    書記官  康孝慈
中    華    民    國   100    年    11    月    2     日
                                                      Ａ